# 禁售期与限售期的区别

提问人：song2003921 时间：2021-04-03 14:33:02
陈老师：@chenyiwei 看到有的公司股权激励的公告如下，请问禁售期与限售期、锁定期这几个概念有什么区别？在计算股份支付的费用时都属于等待期吗？
（ 1 ）自该计划实施后的1.5年为禁售期，禁售期内限制性股票不得转让；
（ 2 ）禁售期后的 3 年为限售期，限售期内若激励对象达到《激励计划实施考核办法》规定的相关考核条件，则可申请对所持限制性股票的一定比例逐步予以解除锁定，从而成为无限制条件的普通股票；
（ 3 ）未能解除锁定的限制性股票将被公司回购，具体为：“在本限制性股票禁售期和限售期内，激励对象因辞职而终止与公司的劳动关系时，公司有权根据公司上一年度经审计的每股净资产作价回购其所持限制性股票”。各被告均在此次股权激励中认购公司股份。

回答人：chenyiwei
此类名称的含义无特殊规定，关键是看激励方案条款的解释和说明。是否属于等待期要看具体条款约定，例如在该期间内如果激励对象离职或者未达到规定业绩，是否会导致其无法取得原定的激励股权，或者股权对应的股东权利受到额外限制等。